【裁判字號】    97,破,9
【裁判日期】    990106
【裁判案由】    宣告破產
【裁判全文】
臺灣嘉義地方法院民事裁定                 97年度破字第9號
聲請人  即
破產管理人  周志龍
上列聲請人因和興財務管理顧問有限公司宣告破產事件，聲請核
定破產管理人報酬，本院裁定如下：
    主  文
聲請人擔任和興財務管理顧問有限公司破產管理人之報酬定為新
臺幣捌萬柒仟捌佰玖拾陸元。
    理  由
一、聲請意旨略以：破產管理人陳報報酬新臺幣（下同）41萬元
    ，係依98年10 月9日陳報狀所陳報工作內容表，再依破產管
    理人即專案助理人員使用時數乘上時薪所計算出來。依台北
    律師公會章程第29條有關按時計算酬金之規定，「按工作時
    數計算酬金者，每小實收費宜新臺幣捌仟元以下，但案情複
    雜或特殊者，得酌增至新臺幣壹萬貳仟元。」本件破產管理
    人申報時薪每小時5 千元，工作時數60小時；專案助理人員
    每小時2,500元，工作時數44 小時，總計本件請求報酬為41
    萬元。
二、按破產管理人之報酬，由法院定之。破產管理人之報酬，為
    財團費用，應先於破產債權，隨時由破產財團清償之。破產
    法第84條、第95條第1項第3款、第97條定有明文。又在第一
    次債權人會議後，破產財團之財產可分配時，破產管理人應
    即平均分配於債權人。前項分配，破產管理人應作成分配表
    ，記載分配之比例及方法。復為破產法第139條第1 項、第2
    項所明定。
三、經查，本件破產財團債權人總數為9 人，債權金額總額計15
    ,356,623元，破產財團財產計2,929,864元（包括現金2,600
    ,000元及股票、股利收入，其中股票部分經破產管理人在周
    志龍會計師事務所進行第5 次拍賣程序，以31萬元拍定，拍
    定人並繳納價金完畢）。此有破產人資產負債表（見本院卷
    1第4頁）、破產財團拍定證明書（見破產管理人即聲請人98
    年10月7日陳報狀附件3）、破產財團收支暨分配表（見破產
    管理人即聲請人98年12月26日陳報狀），在卷可憑，堪信屬
    實。另查，聲請人即破產管理人自97年到院閱卷瞭解案情起
    ，至98年12月26日訊問期日陳報破產財團收支暨分配表止，
    破產管理業務歷時1年2月餘，並經破產管理人即聲請人陳報
    在卷。是本件破產人之資產僅為上開現金及股票，資產種類
    單純，變價清理程序固歷經多次減價拍賣股票，但仍非屬繁
    雜。本院審酌債權人人數、破產人資產種類、破產管理人處
    理本件破產管理事務之難易、任職期間長短、執行之成效、
    暨破產財團資產總額與債權總額間各債權人受償比例、預估
    破產程序尚須持續進行、債權人及破產人利益及破產管理人
    收受酬金標準，認本件破產管理人之報酬以本件標的物財產
    價值之百分之3為適當，計算為87,896元（計算式：2,929,
    864元×3％＝87,896元）。至於聲請人主張依按工作時數計
    算酬金云云。復查，台北律師公會章程之酬金計算標準包括
    「分收酬金」、「總收酬金」及「按時計算酬金」3 種類型
    ，本未必以按時之方式計算酬金。又「按時計算酬金」多適
    用於簡易迅速之案件，俾利當事人節約訴訟成本，衡以破產
    事件多案情繁雜、動輒歷時年餘，自無按時計算報酬之理。
    從而，聲請人所為之主張並無理由，本院不予採用。
四、爰依破產法第84條規定，核定如主文。
中    華    民    國    99    年    1     月    6     日
                    民事第二庭  法  官  曾文欣
以上正本係照原本作成。
如不服本裁定，應於裁定送達後10日內，以書狀向本院提出抗告
，並繳納抗告費新臺幣1千元。
中    華    民    國    99    年    1     月    16    日
                                書記官  李彩娥

司法院資訊處製作；財團法人民間司法改革基金會備份。
